Mario Martínez Lanuza



Economista & Ingeniero en Software

Contacto

mmartinez@mvanalytic.com

linkedin.com/in/mmartinezl

www.mmartinezl.com

() +(506) 8896-9379

https://github.com/mariomartinez-proyecto1

Educación

- Ingeniería en Software Universidad Cenfotec
- Economía Universidad de Costa Rica
- Técnico en riesgos Universidad de Costa Rica
- Técnico en contabilidad Colegio Vocacional de Artes y Oficios de Cartago

Habilidades técnicas

- Applicaciones Web
- Aplicaciones Móviles
- Base de datos relacionales
- Análisis financiero de crédito de empresas y bancos
- Instructor de Analistas Financieros
- Consultor de crédito

Habilidades blandas

- Trabajo en equipo
- Liderazgo
- Paciencia
- Persistencia
- Adaptabilidad

Acerca de mi

Soy economista con éfasis en finanzas con 24 años de experiencia en el área de análisis financiero de grandes empresas y bancos; y soy instructor de Analistas Financieros. Admás, soy Ingeniero de Software con experiencia trabajando en equipo, desarrollando aplicaciones web y móviles, así como con bases de datos.

Experiencia laboral

Sistema de Banca para el Desarrollo | Consultor Financiero 2022 - present

Como consultor fundador de MV Analytic, S.A. doy servicio de consultoría en el área de crédito, créditos de segundo piso y avales para la colocación de recursos del Sistema de Banca para el Desarrollo.

Sistema de Banca para el Desarrollo | Director de Crédito 2019

Crear de la estructura de la Dirección de Crédito, sus políticas y normativa.

GyV, S.A | Consultor Financiero

2013 - 2019

Consultor financiero en el área de acreditación de los Operadores financieros con el Sistema de Banca para el Desarrollo (Ley 9274)

Banco Nacional de Costa Rica I Analista Financiero Senior 1998 - 2013

Analista Financiero Senior, realizando funciones de supervisor e instructor de Analistas Financieros; además, encargado de área de capacidad de pago de personas físicas y jurídicas, su políticas y normativas.

References

Marco Flores Stoviak

Dirección de Políticas / Director Quanto Soluciones / CEO

+(506) 8320-3144

mfloress@bncr.fi.cr

Alexander Ramírez González

+(506) 8998-5673

